# 应交增值税各明细科目是否需要结转？

提问人：_ 冰人 时间：2014-05-08 15:37:12
陈版您好，在实务中，各公司会计对“应交增值税”和“未交增值税”这两个科目使用比较混乱，请问下，应交增值税下级明细科目是按全额结转到未交增值税，还是不结转，只按贷方-借方的差额结转至“未交增值税”呢？ 新准则对“应交增值税”这个科目如何运用还请您讲解下，说实话我们都不太清楚这个科目正确的使用方法。

回答人：chenyiwei
这个问题在当初的《企业会计制度——会计科目和会计报表》中“应交税金”科目的使用说明中是写得比较清楚的，最早见于 1995 年发布的增值税会计处理补充规定。
月度终了，将本月应交未交或多交的增值税额自本科目(应交增值税--转出未交增值税、转出多交增值税)转入本科目(未交增值税)，结转后，本科目(应交增值税)明细科目的期末借方余额，反映企业尚未抵扣的增值税。
未交增值税。月度终了，将本月应交未交增值税自本科目(应交增值税)明细科目转入本科目(未交增值税)明细科目，借记本科目(应交增值税--转出未交增值税)，贷记本科目(未交增值税)；将本月多交的增值税自本科目(应交增值税--转出多交增值税)明细科目转入本科目(未交增值税)明细科目，借记本科目(未交增值税)，贷记本科目(应交增值税--转出多交增值税)科目。本月上交上期应交未交的增值税，借记本科目(未交增值税)，贷记"银行存款"科目。
主要会计分录： 　　2 、未交增值税 　　（ 1 ）月度终了，将本月应交未交增值税额目"应交税金--应交增值税"科目转入"未交增值税"明细科目 　　借：应交税金--应交增值税（转出未交增值税） 　　　贷：应交税金--未交增值税 　　（ 2 ）将本月多交的增值税自"应交税金--应交增值税"科目转入"未交增值税"明细科目 　　借：应交税金--未交增值税 　　　贷：应交税金--应交增值税（转出多交增值税） 　　（ 3 ）本月上交上期应交未交的增值税 　　借：应交税金--未交增值税 　　　贷：银行存款

提问人：_ 冰人 时间：2014-05-09 16:38:36
谢谢陈版，这样看的话，“应交增值税”的各具体明细科目如：“应交增值税-销项税额、进项税额”的明细科目余额是不动的，一直保留在应交增值税下级明细了，其余额反映的是一个累计的销项税额、进项税额。对吧。

回答人：chenyiwei
我理解在每一期末还应当进行明细科目之间的调整结平，只是把未结清的余额予以保留，不可能一直累积下来的，否则会非常不清晰。

提问人：_ 冰人 时间：2014-05-11 09:23:07
就是这个期末之间“应交增值税”各明细科目之间，如何结平，大家是把发生额全转到“未交增值税”了，我觉得不对，但又不知道实务操作的具体方法，陈版认为是怎么样进行结平的账务处理呢？

回答人：chenyiwei
个人建议先根据税法规定计算出期末待抵扣和未交或多交的税额，将未交或多交税额的期末余额转出，待抵扣税额继续保留。其他专栏金额属于在本期内发生且已经结清的金额，可以对冲结平。

提问人：快枪 时间：2014-05-11 09:29:30
陈老师，准则中象“应交税金--应交增值税（转出未交增值税）”、“应交税金--应交增值税（转出多交增值税）”、“应交税金--未交增值税”这些科目似乎都不用了。

回答人：chenyiwei
我理解，这些科目的设置与税法规定有一定的对应关系。虽然准则应用指南中没有直接提及，但从规范核算角度看，仍然是有必要使用的。

提问人：四柱清册 时间：2015-07-26 17:01:34
财政部关于公布废止和失效的财政规章和规范性文件目录（第十一批）的决定 财政部 380.关于对增值税会计处理有关问题补充规定的通知 　　（ 1995 年 7 月 5 日财政部财会字[1995]22号）

回答人：chenyiwei
我理解准则对此没有明确规定，但鉴于目前税法上仍不允许企业自行以后期进项税额抵减前期应纳税额，因此该区分仍有意义，建议保留。

提问人：xueyou654 时间：2015-12-11 23:52:45
陈版主，旧的废了，新规定如何规定的，要求如何处理？

回答人：chenyiwei
《企业会计制度》中仍沿用该规定的实质内容。新准则下没有明确规定，但鉴于适用的税法规定相同，故制度中的该规定仍有参考意义。

提问人：huan5002 时间：2016-07-28 09:43:02
陈老师您好，我看过税法书，跟您讲的增值税结转一样，销项和进项期末可以有余额，但是我们公司的老会计就说书上说的是“可以”没有说一定，如果有余额会造成报表数据统计不方便，她想直接用销项和进项结转，不通过转出未交增值税科目，请问这样是否可行？

回答人：chenyiwei
不恰当，建议核算规范。有更多的明细数据反而可以提高编制财务报表和统计的准确性。